# 少数股东权益的计算问题

提问人：llp8706 时间：2019-02-08 14:51:49
请教各位老师：A持有 B 100% 股权，A持有 C 65%股权，B 持有D 85%股权，C 持有D 15% 股权，A 对 B 和C、B 对 D均控制。
那么B 不编制合并报表的情况下，A一步合并，计算 D 的少数股东持股比例是不是等于 15%35%=5.25%？
D 的净资产为 2600 万（其中实收资本 2000 万、资本公积-其他资本公积 100 万、未分配利润 500 万），因为逐级编合并报表时，D的留存收益会在 B 的报表里反映，会影响 A 合并 B时的少数股东权益，那么现在A 直接一步合并 D，少数股东权益是不是等于 500 万 5.25%=26.25万？

回答人：chenyiwei
在 A 的合并报表层面，D 没有外部少数股东，因此没有少数股权。但 D的留存收益和其他综合收益，以及本期净利润和其他综合收益的变动，有15%*35%=5.25% 是间接归属于持有 B 公司 35% 股权的少数股东的。所以在 A 的合并报表层面，D 的权益中构成少数股东权益的只是留存收益和其他综合收益的 5.25%，而 B 对 D 的投资款是不会形成合并报表层面少数股权的。
你的例子中的 “资本公积——其他资本公积”100万，需确定其具体构成和形成原因，确定与 B、C 或 A 对其资本性投入有无关联，才能确定在合并报表层面是否形成少数股权。